【裁判字號】    92,重上,117
【裁判日期】    921118
【裁判案由】    塗銷所有權移轉登記
【裁判全文】
臺灣高等法院民事判決                            九十二年度重上字第一一七號
    上  訴  人  國防部陸軍總司令部
    法定代理人  霍守業
    共      同
    訴訟代理人  李志澄律師
    上  訴  人  財政部國有財產局
    法定代理人  李瑞昌
    訴訟代理人  霍守業
    複  代理人  李志澄律師
                林美伶律師
    被  上訴人  戊○○
                辛○○
                丁○○
                己○○
                庚○○
                癸○○
                壬○○
                子○○
    以上均兼丑○○○承受訴訟.
    共      同
    訴訟代理人  胡盈州律師
                陳麗芬律師
                邱昱宇律師
    參  加  人  甲○○
                乙○○
    參  加  人  丙○○
    共      同
    代  理  人  李金澤律師
右當事人間塗銷所有權移轉登記事件，上訴人對於中華民國九十一年十二月三十一日
臺灣士林地方法院九十年度重訴字第四四七號第一審判決提起上訴，經本院於九十二
年十一月四日言詞辯論終結，判決如左：
    主    文
原判決關於命上訴人給付及其假執行之宣告暨訴訟費用之裁判均廢棄。
右廢棄部分，被上訴人在第一審之訴及假執行之聲請均駁回。
第一審及第二審訴訟費用由被上訴人負擔。
    事    實
甲、上訴人方面：
壹、聲明：
一原判決廢棄。
二駁回被上訴人在第一審之訴。
貳、陳述：本件因被上訴人起訴程式不合法而廢棄原判決，爰不記載上訴人之陳述。
乙、被上訴人方面：
壹、聲明：駁回上訴
貳、陳述：本件因被上訴人起訴程式不合法而廢棄原判決，爰不記載被上訴人之陳述
    。
    理    由
一丑○○○於九十二年六月二十二日死亡，其餘被上訴人為丑○○○繼承人，有
  謄本可稽，茲由其餘被上訴人於九十二年十一月四日聲明承受訴訟，核無不合，合
  先敘明。
二按原告起訴不合程式或不備其他要件，其情形可以補正者，審判長應定期間命其補
  正，逾期不補正，法院應以裁定駁回之，又第一審之訴訟程序有重大之瑕疵者，第
  二審法院得廢棄原判決，並自為判決，此觀民事訴訟法第二百四十九條第一項第六
  款、第四百五十一條第一項規定自明。
三查被上訴人起訴請求：(一)上訴人國防部陸軍總司令部應自台北縣三芝鄉○○段番子
  崙段一五一之二地號上之地上物（如原判決附圖（以下簡稱附圖）Ａ部分所示，建
  物編號：#26、#25、#42、#38、#44、#31、#30、#40）遷出，並將土地返還於原告
  及全體共有人，上訴人財政部國有財產局應拆除上開建物，回復原狀，並塗銷台北
  縣淡水地政事務所民國六十三年六月五日所為六三淡字第九二一二號，原所有權人
  為鄭運木，應有部分四分之一部分之所有權移轉登記，將土地返還於被上訴人及全
  體共有人，國防部陸軍總司令部應給付被上訴人新台幣（下同）三百三十一萬六千
  二百元，及自民國九十年八月三十日起至清償日止，按週年利率百分之五計算之利
  息及自民國九十年七月二十四日起迄返還前揭土地之日止按月給付被上訴人五萬六
  千二百七十元；(二)國防部陸軍總司令部應自台北縣三芝鄉○○段番社小段第一、第
  四之二地號上之地上物（如附圖Ｂ、Ｃ部分所示，建物編號：#40、#45）遷出，並
  將土地返還於戊○○、辛○○及全體共有人，財政部國有財產局應拆除上開建物，
  回復原狀，將土地返於被上訴人戊○○、辛○○及全體共有人，國防部陸軍總司令
  部應給付戊○○、辛○○各二十一萬二千六百元，及自九十年八月三十日起至清償
  日止，按週年利率年息百分之五計算之利息及自九十年七月二十四日起迄返還前揭
  土地之日止按月給付戊○○、辛○○各三千五百四十三元（被上訴人超過上開請求
  部分，經原審駁回後，未據聲明不服）。該部分訴訟標的價額為五千二百三十七萬
  九千六百元，應徵第一審裁判費五十二萬三千七百九十七元，除已繳十三萬六千二
  百零六元外，餘未繳納，經本院裁定命被上訴人於收受裁定後七日內補正，被上訴
  人已於九十二年九月一日收受補正裁定，迄未依限補正，其起訴程式已有未合，原
  法院未命補正，遽為被上訴人該部分訴有理由之實體判決，自有未洽。上訴意旨，
  雖未指摘及此，惟原判決此部分既有未當，自應廢棄，並駁回被上訴人此部分第一
  審之訴及假執行之聲請。
四據上論結，本件上訴為有理由。依民事訴訟法第四百五十條、第七十八條，判決如
  主文。
中      華      民      國      九十二      年    十一    月    十八    日
                                  民事第五庭
                                      審判長法  官  黃  熙  嫣
                                            法  官  陳  介  源
                                            法  官  鄭  傑  夫
右正本係照原本作成。
如不服本判決，應於收受送達後二十日內向本院提出上訴書狀，其未表明上訴理由者
，應於提出上訴後二十日內向本院補提理由書狀（均須按他造當事人之人數附繕本）
上訴時應提出委任律師或具有律師資格之人之委任狀；委任有律師資格者，另應附具
律師資格證書及釋明委任人與受任人有民事訴訟法第四百六十六條之一第一項但書或
第二項（詳附註）所定關係之釋明文書影本。
中      華      民      國      九十二      年    十一    月    二十    日
                                            書記官  劉  家  聲
附註：
民事訴訟法第四百六十六條之一（第一項、第二項）：
對於第二審判決上訴，上訴人應委任律師為訴訟代理人。但上訴人或其他法定代理人
具有律師資格者，不在此限。
上訴人之配偶、三親等內之血親、二親等內之姻親，或上訴人為法人、中央或地方機
關時，其所屬專任人員具有律師資格並經法院認為適當者，亦得為第三審訴訟代理人
。


司法院資訊處製作；財團法人民間司法改革基金會備份。
